【裁判字號】    95,交抗,64
【裁判日期】    950516
【裁判案由】    聲明異議
【裁判全文】
臺灣高等法院高雄分院刑事裁定
抗告人即
異議人(受
處分人)    甲○○
上列抗告人因違反道路交通管理處罰條例聲明異議案件，不服臺
灣高雄地方法院中華民國95年4 月12日裁定（95年度交聲字第29
號），提起抗告，本院裁定如下：
    主  文
抗告駁回。
    理  由
一、交通部公路總局高雄區監理所94年12月19日高監營字第裁80
    -NO0000000號裁決意旨略以: 受處分人於94年11月10日19時
    13分，行車執照未隨身攜帶，駕駛領有QR-3427 號號牌而未
    懸掛之機車，行經高雄縣鳥松鄉○○路311 號前，為警攔截
    查獲。裁決罰鍰新臺幣3,900 元，並吊銷牌照。
二、聲明異議及抗告意旨略以：異議人於民國94年11月30日下午
    7 時13分許，駕駛車牌號碼QR-3427 號輕型機車，行經高雄
    縣鳥松鄉○○路311 號前，因未懸掛車牌，而為警攔查，但
    員警竟於製單舉發後，又加罰未帶行照，心態可議，且於法
    無據云云。
三、原審以: 「汽車已領有號牌而未懸掛或不依指定位置懸掛者
    ，處汽車所有人新臺幣3,600 元以上10,800元以下罰鍰，並
    禁止其行駛」，道路交通管理條例第12條第1 項第7 款、第
    2 項定有明文；又汽車行駛行車執照，未隨車攜帶者，處汽
    車所有人新臺幣300 元以上600 元以下罰鍰，並責令改正、
    補換牌照或禁止其行駛，同條例第14條第1 項第2 款亦有明
    文。本件異議人甲○○係於上揭時、地確有違反前開規定，
    業據證人即當時執勤之員警高雄縣政府警察局交通大隊警員
    黃慶忠於原審結證稱：「這張舉發單80-NO0000000號是我開
    立的，當時（即94年11月10日19時13分），在鳥松鄉的違規
    地點之前（由仁武往鳥松西向東方向）看到異議人駕駛1 輛
    沒有懸掛車牌的機車，我就將他攔下，請他出示駕照、行照
    ，異議人就拿出他的身分證、駕照及機車強制險的保險卡，
    但是他並沒有出示行車執照，之後他要求我不要開立罰單，
    後來我堅持要開單舉發，異議人又要求我以違規情節較輕、
    罰款較少的條款開立舉發單，我就跟異議人說如果沒有懸掛
    車牌要開立沒有懸掛車牌的罰款，異議人詢問『如果罰單，
    簽名或不簽名，罰款會不會不一樣』，我回之以都一樣，如
    果不簽名罰單是用寄的，可能會耽誤到你繳罰款的時間，異
    議人就說『既然一樣，就不簽名了』。我也有照異議人沒有
    懸掛車牌的照片。我本來開未懸掛車牌，未帶行車執照的情
    形本來沒有寫，我把違規通知單給異議人看，異議人就說我
    未帶行照，你為何沒有開，我就當場用另外1 支筆再把未帶
    行照的違規載明在違規通知單上。我要拿給異議人看，他說
    他趕時間，他沒有看，把身分證、駕照及保險卡拿著就走了
    」等語；顯見被告明知其確有上開違規情事（未懸掛車牌及
    未帶行照）。又上開違規事實既已經當場舉發員警記明於違
    規通知單上（此有前開舉發違反道路交通管理事件通知單在
    卷可證），且於本件舉發違規之員警尚在製作違規通知單時
    ，異議人即已離開現場，應認其拒絕簽名，依違反道路交通
    管理事件統一裁罰基準及處理細則第11條第1 項第1 款規定
    ，應視為異議人已收受該通知單，程序上符合規定，異議人
    執此為辯，並無可採。從而原處分機關據以援引上開規定，
    合併裁處異議人罰鍰新臺幣3,900 元，並吊銷牌照，並無不
    當。認異議為無理由，依道路交通案件處理辦法第19條駁回
    異議之聲明。
四、經核原審裁定，認事用法尚無不合，抗告人仍執陳詞空言指
    摘舉發之警員黃慶忠偽造文書及偽證云云，並無證據以實其
    說，抗告為無理由，應予駁回。
五、據上論結，應依道路交通案件處理辦法第26條、刑事訴訟法
    第412 條，裁定如主文。
中    華    民    國    95    年    5     月    16    日
                  刑事第二庭    審判長法  官  林正雄
                                      法  官  黃壽燕
                                      法  官  陳啟造
以上正本證明與原本無異。
本裁定不得再抗告。
中    華    民    國    95    年    5     月    17    日
                                      書記官  黃琳群


司法院資訊處製作；財團法人民間司法改革基金會備份。
